【裁判字號】    91,交聲,1810
【裁判日期】    920117
【裁判案由】    違反道路交通管理處罰條例聲明異議
【裁判全文】
臺灣臺北地方法院交通事件裁定                  九十一年度交聲字第一八一號
    異議人即
    受處分人  甲○○  男  四十.
右列受處分人因違反道路交通管理處罰條例案件，對於臺北市交通事件裁決所中華民
國九十一年十二月九日所為之處分（原處分案號：北市裁三字第駕裁二二－Ａ000
00000號）聲明異議，本院裁定如左：
    主  文
異議駁回。
    理  由
一、按汽車駕駛人，行經有燈光號誌管制之交岔路口闖紅燈者，處新臺幣（下同）一
    千八百元以上五千四百元以下罰鍰，道路交通管理處罰條例第五十三條定有明文
    。且汽車駕駛人駕駛汽車違反道路交通管理處罰條例第五十三條規定者，除應依
    該條所規定之罰鍰處罰外，並予記違規點數三點，同條例第六十三條第一項第三
    款亦有規定。再行為人如係駕駛小型車闖紅燈行駛，嗣為警舉發，而在舉發通知
    單上所載之應到案日期前聽候裁決，經主管機關調查後仍認定其有上開違規行為
    者，依違反道路交通管理事件統一裁罰基準及處理細則第四十四條第一項及違反
    道路交通管理事件統一裁罰基準表（下稱基準表）之規定，需對該行為人處以二
    千七百元之罰鍰，並記違規點數三點。
二、本件受處分人即異議人甲○○駕駛其所有之車牌五Ｃ－五八七號營業一般小客車
    於民國九十一年九月十九日十時九分許，行經臺北市○○○路與東豐街口有行車
    管制號誌交岔路口之際，逕自駕車闖紅燈超越停止線繼續行駛，為臺北政府警察
    局以自動採證照相器照相採證，並以受處分人有駕車行經有燈光號誌管制之交岔
    路口闖紅燈之行為掣單舉發，受處分人依限到案向原處分機關提出申訴，原處分
    機關請舉發單位調查結果，仍認受處分人有前揭違規行為，原處分機關遂於九十
    一年十二月四日依道路交通管理處罰條例第五十三條第一項、第六十三條第一項
    第三款及違反道路交通管理事件統一裁罰基準表規定，裁處二千七百元罰鍰，並
    記違規點數三點。
三、受處分人自承伊有於右揭時地駕駛上開自小客車行經前址等語，惟辯稱：當日開
    車行經臺北市○○○路與東豐街口時，號誌燈顯示綠燈可以通行，但伊發現前面
    車流擁擠，前一個綠燈仁愛路、復興路口一直回堵。伊因太過遵守交通規則，當
    然保持路口淨空，在東豐街口綠燈前第一部車等待，然前面已經有車子慢慢移動
    ，可以往前通行，伊旋即在綠燈情況下往前通行，說時遲那時快，伊因剛起步，
    速度很慢，但號誌立刻在剎那間變紅燈，可能照相到後輪，在此種情況下，任何
    人也無法僥免，並非伊故意闖紅燈云云。經查：受處分人駕駛前開車號自小客車
    於九十一年九月十九日十時九分十六秒，行經前揭處所遇紅燈亮起後一秒一一才
    超越停止線（駛壓感應圈）被拍攝第一張照片，該照片顯示系爭營業小客車僅前
    輪越過停止線，而受處分人仍未煞停續以時速十二公里之速度前進，於紅燈亮後
    二秒一二再被儀器拍攝第二張照片，該照片顯示系爭自小客車後輪以前之部分已
    超越人行穿越道等情，有現場照片二張可佐，再參以號誌燈之運轉在綠燈變黃燈
    有三秒再變紅燈乙節，有臺北市政府警察局中正第一分局九十一年十一月二十五
    日北市警中正分交字第０九一六三二四九一００號函附卷可佐，可認受處分人有
    相當時間可為煞停系爭自小客車之動作，竟仍被拍攝到前揭二張照片，是受處分
    人所辯要難可採，本件事證明確，受處分人之違規行為堪以認定。
四、綜上所述，本件受處分人駕駛前開車號營業小客車確有在前揭時地闖紅燈行駛之
    違規行為，從而原處分機關乃依前揭道路交通管理處罰條例第五十三條及違反道
    路交通管理事件統一裁罰基準及處理細則第四十四條第一項暨基準表之規定，裁
    處受處分人罰鍰二千七百元，且依同條例第六十三條第一項第三款規定併予記受
    處分人違規點數三點，核無違誤，受處分人之異議為無理由，應予駁回。
據上論斷，應依道路交通案件處理辦法第十九條，裁定如主文。
中      華      民      國      九十二    年    一    月    十七        日
                                      臺灣臺北地方法院交通法庭
                                          法  官  鄭  佾  瑩
右正本證明與原本無異。
如不服本裁定，應於裁定送達後五日內向本院提出抗告狀。
                                          書記官  何  適  熹
中      華       民      國      九十二    年    一    月    二十七    日


司法院資訊處製作；財團法人民間司法改革基金會備份。
